# 请教陈版：换货及以旧换新

提问人：跨度防护 时间：2019-01-12 13:49:05
1 、换货
企业向客户销售产品 A，假设成本 100 ，客户试用后发现型号有点差异，向企业提出换货要求，随后企业收回 A 并发出 B（假设B 成本 120 ），售价不变。
请教陈版：A 与 B 的成本差异 20 是计入销售费用还是主营业务成本；假设 A 的成本 120 ，B 的成本为 100 ，差异 20 是计入销售费用还是主营业务成本。
2 、以旧换新
企业有价向客户销售新产品 C，同时有价回收原向客户销售的产品D。
请教陈版：账务处理上，该交易企业是应分别确认销售、采购吗？

回答人：chenyiwei
1 、如果原销售合同中明确注明了产品型号，A 按照合同约定型号发货，其履约无瑕疵，后续根据客户要求换货，则增加的成本应计入销售费用。如果是其他原因造成换货，则根据具体原因讨论分析。
2 、以旧换新应分别确认销售和采购。其中，旧货入账价值为其可变现净值（不是协议约定的作价金额），新货销售收入 = 旧货入账金额 + 顾客支付的补价款。

提问人：跨度防护 时间：2019-01-13 07:53:44
请教陈版
1 、对于问题 1 ，属于履约无瑕疵，如果成本是节约的，是冲减销售费用吗？
2 、对于问题 2 ，新货的合同的未约定补价款，而是直接约定交易金额，未谈及补价，此时是否应以交易金额确认收入？

回答人：chenyiwei
1 、冲减销售成本。 2 、如不涉及补价，则以换入旧资产的可变现净值作为收入计量金额。